【裁判字號】    92,訴,1008
【裁判日期】    920819
【裁判案由】    返還消費借貸款
【裁判全文】
臺灣板橋地方法院民事判決  九十二年度訴字第一○○八號
    原      告  彰化商業銀行股份有限公司
    法定代理人  乙○○
    訴訟代理人  丙○○
    被      告  甲○○
右當事人間請求返還消費借貸款事件，本院判決如左：
    主      文
被告應給付原告新臺幣捌拾肆萬仟貳佰陸拾元，及自民國八十九年一月二十九日起
至清償日止，按原告基本放款利率加年息百分之二點二五計算之利息，並自民國八十
九年三月一日起至清償日止，逾期在六個月內部分，按上開利率百分之十，逾期超過
六個月者，按上開利率百分之二十計算之違約金。（原告基本放款利率如附件）
訴訟費用由被告負擔。
本判決第一項得假執行。
    事      實
甲、原告方面：
一、聲明：如主文第一項所示及為以供擔保為條件之假執行宣告。
二、陳述：被告於民國八十五年二月二十九日向原告借款新臺幣（下同）九十四萬元
    ，約定自八十五年二月二十九日起，分二百四十期按月於每月二十九日平均攤還
    本息，利率按原告基本放款利率加年息百分之二點二五計算，並隨原告基本放款
    利率變動機動調整，遲延清償者，除按約定利率計息外，逾期在六個月內部分，
    另按上開利率百分之十，逾期超過六個月部分，另按上開利率百分之二十計付違
    約金，惟被告自八十九年一月二十九日起即未繳交本息，迄今尚積欠本金八十四
    萬三千二百六十元，迭經催討無效，爰依消費借貸之法律關係，求為判決如主文
    第一項所示。
三、證據：提出借據、彰化銀行放款帳戶資料表影本各一件為證。
乙、被告方面：
  (一)聲明：同意原告請求之本金、利息及違約金。
  (二)陳述：對於原告主張之原因事實，被告亦無意見。
    理      由
一、按訴狀送達後，原告不得將原訴變更或追加他訴。但擴張或減縮應受判決事項之
    聲明者，不在此限。民事訴訟法第二百五十五條第一項第三款定有明文。本件原
    告起訴原請求被告給付原告八十四萬三千二百六十元，及自八十九年一月二十九
    日起至清償日止，按週年利率百分之十點零九計算之利息，並逾期在六個月內者
    ，按上開利率百分之十，逾期超過六個月部分，按上開利率百分之二十計算之違
    約金，嗣於九十二年六月十七日變更其聲明，請求被告給付原告八十四萬三千二
    百六十元，及自八十九年一月二十九日起至清償日止，按原告基本放款利率加年
    息百分之二點二五計算之利息，並自八十九年三月一日起至清償日止，逾期在六
    個月內部分，按上開利率百分之十，逾期超過六個月者，按上開利率百分之二十
    計算之違約金，為訴之聲明之減縮，核與首開法條規定尚無不符，應予准許，先
    此敘明。
二、次按當事人於言詞辯論期日時為訴訟標的之認諾者，應本於其認諾為該當事人敗
    訴之判決，為民事訴訟法第三百八十四條所明定。
二、本件原告主張：被告於八十五年二月二十九日向原告借款九十四萬元，約定自借
    款日起，分二百四十期按月於每月二十九日平均攤還本息，利率按原告基本放款
    利率加年息百分之二點二五計算，並隨原告基本放款利率變動機動調整，遲延清
    償者，除按約定利率計息外，逾期在六個月內部分，另按上開利率百分之十，逾
    期超過六個月部分，按上開利率百分之二十計付違約金，被告自八十九年一月二
    十九日起即未依約繳交本息，尚積欠本金八十四萬三千二百六十元等語，爰依消
    費借貸關係，求為判決如主文第一項所示，並提出借據、彰化銀行放款帳戶資料
    表影本各一件為證，被告於本院九十二年八月十二日言詞辯論期日就原告請求之
    本金、利息及違約金為認諾，依前揭法條規定，應為被告敗訴之判決，原告之請
    求，即應准許。又本件係依被告認諾所為之判決，依民事訴訟法第三百八十九條
    第一項第一款規定，應依職權宣告假執行。
三、據上論結，本件原告之訴為有理由，依民事訴訟法第三百八十九條第一項第一款
    、第七十八條，判決如主文。
中      華      民      國    九十二    年      八      月     十九     日
                                臺灣板橋地方法院民事第二庭
~B審判長法      官  陳忠行
~B      法      官  徐福晉
~B      法      官  廖怡貞
右為正本係照原本作成
如對本判決上訴，須於判決送達後廿日內向本院提出上訴狀
中      華      民      國    九十二    年      八      月     十九     日
~B      法院書記官  郭南宏


司法院資訊處製作；財團法人民間司法改革基金會備份。
